臺灣高等法院刑事判決　　　　　　　　94年度上訴字第2345號
上　訴　人　臺灣基隆地方法院檢察署檢察官
被　　　告　甲○○
上列上訴人因被告違反毒品危害防制條例案件，不服臺灣基隆地
方法院94年度訴字第137 號，中華民國94年5 月25日第一審判決
（起訴案號：臺灣基隆地方法院檢察署94年度毒偵字第450 號）
，提起上訴，暨同署檢察官移送併案審理（94年度毒偵字第1666
號），本院判決如下：
    主  文
原判決撤銷。
甲○○連續施用第一級毒品，處有期徒刑柒月。扣案之注射針筒
壹支沒收。
    事  實
一、甲○○前於民國93年間因施用毒品案件，經臺灣基隆地方法
    院以93年度毒聲字第237 號裁定送觀察、勒戒後，認無繼續
    施用毒品之傾向，由臺灣基隆地方法院檢察署檢察官於93年
    年10月6 日以93年度毒偵緝字第89號不起訴處分確定。詎其
    不知戒除毒癮，復基於施用第一級毒品海洛因之概括犯意，
    先於94年1 月4 日在基隆市○○路長庚紀念醫院基隆分院九
    樓廁所內，以注射針筒皮下注射之方式，施用第一級毒品海
    洛因一次。復於94年4 月24日某時，在其友人位於臺北縣貢
    寮鄉○○街140 巷2 號之住所內，以將第一級毒品海洛因、
    第二級毒品安非他命混合置入香煙內燃燒吸食之方式，同時
    施用第一級毒品海洛因及第二級毒品安非他命。嗣(1)於94年
    1 月9 日凌晨3 時30分許，在長庚紀念醫院基隆分院九樓為
    警查獲，並扣得甲○○所有供施用第一級毒品海洛因所使用
    之注射針筒一支，且經警採集其尿液送驗呈第一級毒品海洛
    因代謝後之嗎啡陽性反應，而悉上情。(2)於94年4 月26日19
    時許，在臺北縣貢寮鄉140 巷2 號友人住處，因另案為警緝
    獲，經警徵得甲○○同意採其尿液送驗結果呈甲基安非他命
    及第一級毒品海洛因代謝後之嗎啡陽性反應，而悉上情。
二、案經基隆市警察局第一分局報告臺灣基隆地方法院檢察署檢
    察官偵查起訴，暨臺北縣政府警察局瑞芳分局報由臺灣基隆
    地方法院檢察署檢察官移送本院併案審理。
    理  由
甲、認定犯罪事實所憑之證據及理由：
一、上揭事實業據被告於本院審理時坦承不諱，並有於事實欄所
    載一之(1)時地經警查獲時，為警查得被告所有供施用第一級
    毒品海洛因所使用之注射針筒一支扣案可稽。又被告於94年
    1 月9 日及94年4 月26日先後為警查獲後所採集之尿液檢體
    ，先後送請台灣尖端先進生技醫藥股份有限公司及台灣檢驗
    科技股份有限公司鑑定結果，前者呈第一級毒品海洛因代謝
    後之嗎啡陽性反應；後者，則呈甲基安非他命及第一級毒品
    海洛因代謝之嗎啡陽性反應。有台灣尖端先進生技醫藥股份
    有限公司94年1 月14日濫用藥物檢驗報告書一紙、台灣檢驗
    科技股份有限公司94年4 月27日濫用藥物尿液檢驗報告附卷
    可稽（前者附於94年度毒偵字第450 號偵查卷第14頁，後者
    附於94年度毒偵字第1666號偵查卷第14頁）。被告自白施用
    第一級毒品海洛因及第二級毒品安非他命之情節，核與事實
    相符，應可採信。
二、又被告有如事實欄所載因施用毒品案件，經觀察、勒戒後，
    認無繼續施用毒品之傾向，由臺灣基隆地方法院檢察署檢察
    官為不起訴處分確定等情，亦有臺灣高等法院被告全國前案
    紀錄表、臺灣基隆地方法院檢察署檢察官93年度毒偵緝字第
    89號不起訴處分書附卷足佐。
三、綜上，本案事證明確，被告於觀察、勒戒執行完畢後，五年
    以內再犯施用毒品之犯行，堪可認定，應予依法論科。
乙、論罪及撤銷改判之理由：
一、核被告於觀察、勒戒執行完畢後，五年以內再犯施用第一級
    毒品海洛因、第二級毒品安非他命之行為，係犯毒品危害防
    制條例第十條第一項之施用第一級毒品罪及第十條第二項之
    施用第二級毒品罪。被告持有第一級毒品海洛因及第二級毒
    品安非他命之低度行為，各應為施用毒品之高度行為所吸收
    ，不另論罪。被告先後二次施用第一級毒品之犯行，時間緊
    接，所犯為構成要件相同之罪，顯係基於概括犯意為之，應
    依連續犯之規定論以一罪，並加重其刑。又被告施用第一級
    毒品期間，又於94年4 月26日同時施用第一級、第二級毒品
    ，係一行為觸犯數罪名之想像競合關係，應從一重之施用第
    一級毒品論處。至被告94年4 月26日施用第一級毒品海洛因
    、施用第二級毒品安非他命之行為，起訴書雖未敘及，但與
    已起訴並經論罪部分具有連續犯及想像競合犯之裁判上一罪
    關係，且經檢察官移送本院併案審理，本院自得併予審理，
    合此說明。
二、原判決就被告於94年4 月26日施用第一級毒品海洛因、施用
    第二級毒品安非他命之犯行，未及審酌，尚有未洽。公訴人
    上訴意旨指摘原判決此部分不當，非無理由，自應由本院撤
    銷改判。
丙、科刑、沒收之理由：
一、爰審酌被告前已因施用毒品案件，經裁定觀察、勒戒並為不
    起訴處分後，猶未能戒除毒癮，仍施用足以導致精神障礙及
    生命危險之成癮性毒品，足見其缺乏拒用毒品之決心，兼以
    施用毒品危害施用者之神經中樞，不僅對施用者之健康產生
    不良之影響，對於社會秩序亦造成一定之隱憂，及被告於案
    經查獲後又再施用，益證無戒絕之意，惟被告僅施用二次，
    且犯後坦承犯行、態度良好等一切情狀，量處如主文第二項
    所示之刑。
二、扣案之注射針筒一支，係被告所有供施用第一級毒品海洛因
    所使用之物，業據被告於原審審理時供明在卷，併依刑法第
    38條第1 項第2 款之規定宣告沒收之。
丁、適用之法條
一、刑事訴訟法第369 條第1 項前段、第364 條、第299 條第1
    項前段。
二、毒品危害防制條例第10條第1 項、第2 項，刑法第11條前段
    、第56條、第55條前段，第38條第1 項第2 款。
本案經檢察官賴俊雄到庭執行職務。
中　　華　　民　　國　　94　　年　　8 　　月　　30　　日
　　　　　　　　　刑事第二十庭審判長法　官  陳貽男
　　　　　　　　　　　　　　　　　  法　官  高明哲
　　　　　　　　　　　　　　　　　  法　官  許仕楓
以上正本證明與原本無異。
如不服本判決，應於收受送達後10日內向本院提出上訴書狀，其
未敘述上訴之理由者，並得於提起上訴後10日內向本院補提理由
書狀（均須按他造當事人之人數附繕本）。
                                    書記官  劉貞達
中　　華　　民　　國　　94　　年　　9 　　月　　2 　　日
附錄本案論罪科刑法條全文
毒品危害防制條例第10條：
施用第一級毒品者，處六月以上五年以下有期徒刑。
施用第二級毒品者，處三年以下有期徒刑。
